---
title: "script_MetaboZB"
---
knit: (function(input_file, encoding) {
  out_dir <- 'docs';
  rmarkdown::render(input_file,
 encoding=encoding,
 output_file=file.path(dirname(input_file), out_dir, 'index.html'))}
```{r setup, include=FALSE}
setwd("~/Documents/Doctorat/Experimental/Zebra finch/BMR")

library(Hmisc)
Packages <- c("lme4",
              "nlme",
              "ggplot2",
              "plyr",
              "readr",
              "MuMIn",
              "rcompanion",
              "bbmle",
              "magrittr",
              "dplyr",
              "zoo",
              "AICcmodavg",
              "MuMIn",
              "plyr",
              "psych",
              "lmerTest",
              "robustlmm")
library(gridExtra)
library(grid)
library(png)
library(grDevices)
library(car)


lapply(Packages, library, character.only = TRUE)
```
Équipe sur le papier: Thomas Z., Lyette R., Audrey L.P., François V., Pierrot L.

Analyses des données de BMR sur les diamants exposés durant leur croissance à deux traitements:
- 1) Imidacloprid / ctrl
- 2) restriction alimentaire / Ad libitum

Les mesures ont été réalisées sur des oiseaux de deux ans.

Nous avons donc des données de QMR et BMR.
L'idée est simple, puisqu'il s'agit de comparer le BMR suivant les traitements mais également les compositions corporelles.
Je présente ici une première analyse, essentiellement composée de graphiques exploratoires et de quelques tests pour valider les tendances. 

IMPORTANT
Comme pour le papier 1, je déroule, dans un premier temps l'analyse avec l'ensemble du dataset puis décompose le jeu entre la période A et B (différences de concentrations en IMI)


## Aspect Général
### 1) Visualisation des données

```{r}
# Import des données
BMR_OK <- read.csv("~/Documents/Doctorat/Experimental/Zebra finch/BMR/BMR_OK_COMPLET.csv")
Masse_heure <- read.csv("~/Documents/Doctorat/Experimental/Zebra finch/BMR/Masse_heure.csv", dec= ",")

# merge des tables
BMR <- merge(BMR_OK, Masse_heure, by="COMBI_FINAL", all=FALSE)


# Création d'un vecteur simple pour test d'analyse (comme Papier #1)
BMR$TRT <- paste(BMR$PEST, BMR$TREATMENT, sep="_")

# Min - Max
range(BMR$Mean_VO2watt_1)

# histogramme des données d'intérets
hist(BMR$Mean_VO2watt_1)
shapiro.test(BMR$Mean_VO2watt_1)
# pas de normalité

# transformation log
hist(log(BMR$Mean_VO2watt_1))
# Une transformation log me va 
shapiro.test(log(BMR$Mean_VO2watt_1))
# toujours de normalité si on suit shapiro.

# L'individu avec la valeur max de VO2watt
# Je ne suis pas pour le retirer.
#BMR <- subset(BMR, COMBI_FINAL != "Y65")


```

### 2) Répartion

- Adlib ctrl n= 17 (9 M + 8 F)
- Adlib imi n= 17 (7M 10F)
- Restriction imi n= 23 (12M 11F)
- Restriction ctrl n= 22 (12 M + 10 F)


### 3) Création du mass corrected BMR et du rapport de FAT sur LEAN

Le BMR (en Watt) est divisé par la masse. À des fins exploratoires, je créee aussi un ration Fat/Lean

```{r}
BMR$BMR_MassCor <- (BMR$Mean_VO2watt_1/BMR$masse.moyenne.entree.bmr)

BMR$BMR_LeanCor <- (BMR$Mean_VO2watt_1/BMR$prebmr.Moyenne_Lean)

BMR$Fat_LeanRatio <- BMR$prebmr.Moyenne_Fat/BMR$prebmr.Moyenne_Lean

# calcul SMI
Cor_SMI <- select(BMR, masse.moyenne.entree.bmr , TARSUS90, TB90)
# matrice de corrélation: sélection de la variable la + corrélée à la masse
cor(Cor_SMI, use = "complete.obs")
# Sélection de TB pour le smi

plot(BMR$masse.moyenne.entree.bmr,BMR$MASS90)
cor(BMR$masse.moyenne.entree.bmr,BMR$MASS90)

p2 =cor.test(BMR$masse.moyenne.entree.bmr, BMR$TARSUS90, method = "pearson")
lm2<-lm(masse.moyenne.entree.bmr~TARSUS90,data=BMR)
c2=as.data.frame(lm2$coefficients)
bSMA2=c2[2,1]/p2$estimate
BMR$SMI=BMR$masse.moyenne.entree.bmr*(mean(BMR$TARSUS90)/BMR$TARSUS90)^bSMA2


# Comme les analyses seront probablement séparées par Periode, on scinde le dataset
BMR_A <- subset(BMR, GROUPE=="A")
BMR_B <- subset(BMR,GROUPE=="B")


# On début par quelques graphs de tailles structurelles des oiseaux en utilisant les TB et Tarsus au jour 90
p4A<- ggplot(BMR_A, aes(x=PEST, y = TB90 )) + geom_boxplot()+
  theme_bw()+
  geom_point(aes(x = PEST, y = TB90), col = "red", alpha = 0.2)+
  labs(title="Head_bill Period A",
        x ="pest", y = "Head bill")

p4B<- ggplot(BMR_B, aes(x=PEST, y = TB90 )) + geom_boxplot()+
  theme_bw()+
  geom_point(aes(x = PEST, y = TB90), col = "red", alpha = 0.2)+
  labs(title="Head_bill Period B",
        x ="pest", y = "Head bill")

grid.arrange(p4A, p4B,ncol=2)

# Tarsus

p4A<- ggplot(BMR_A, aes(x=PEST, y = TARSUS90 )) + geom_boxplot()+
  theme_bw()+
  geom_point(aes(x = PEST, y = TARSUS90), col = "red", alpha = 0.2)+
  labs(title="Head_bill Period A",
        x ="pest", y = "Head bill")

p4B<- ggplot(BMR_B, aes(x=PEST, y = TARSUS90 )) + geom_boxplot()+
  theme_bw()+
  geom_point(aes(x = PEST, y = TARSUS90), col = "red", alpha = 0.2)+
  labs(title="Head_bill Period B",
        x ="pest", y = "Head bill")

grid.arrange(p4A, p4B,ncol=2)

###

p4<- ggplot(BMR, aes(x=SEX, y = Mean_VO2watt_1 )) + geom_boxplot()+
  theme_bw()+
  geom_point(aes(x = SEX, y = Mean_VO2watt_1), col = "red", alpha = 0.2)+
  labs(title="BMR Period A",
        x ="Sex", y = "BMR")

p4

p4A<- ggplot(BMR_A, aes(x=SEX, y = Mean_VO2watt_1 )) + geom_boxplot()+
  theme_bw()+
  geom_point(aes(x = SEX, y = Mean_VO2watt_1), col = "red", alpha = 0.2)+
  labs(title="BMR Period A",
        x ="Sex", y = "BMR")

p4B<- ggplot(BMR_B, aes(x=SEX, y = Mean_VO2watt_1 )) + geom_boxplot()+
  theme_bw()+
  geom_point(aes(x = SEX, y = Mean_VO2watt_1), col = "red", alpha = 0.2)+
  labs(title="Head_bill Period B",
        x ="Sex", y = "BMR")

grid.arrange(p4A, p4B,ncol=2)

# ANOVA de l'effet sex
# ANOVA
res.aov <- aov(Mean_VO2watt_1 ~ SEX, data = BMR)
TukeyHSD(res.aov)
# Summary of the analysis
plot(res.aov, 1)
leveneTest(Mean_VO2watt_1 ~ TRT, data = BMR_A)
plot(res.aov, 2)
```
### Calcul d'un SMI 2 ans

Pour se faire, j'utilise la valeur morpho mesuré au jour 90, la plus corrélée. Ces variables morpho sont jugés constante à cette age. 

```{r}
# SMI


p4A<- ggplot(BMR_A, aes(x=PEST, y = SMI )) + geom_boxplot()+
  theme_bw()+
  geom_point(aes(x = PEST, y = SMI), col = "red", alpha = 0.2)+
  labs(title="SMI Period A",
        x ="pest", y = "SMI (g)")

p4B<- ggplot(BMR_B, aes(x=PEST, y = SMI)) + geom_boxplot()+
  theme_bw()+
  geom_point(aes(x = PEST, y = SMI), col = "red", alpha = 0.2)+
  labs(title="SMI Period B",
        x ="pest", y = "SMI (g)")

grid.arrange(p4A, p4B,ncol=2)

# ANOVA SMI ~ TRT

# ANOVA
res.aov <- aov(SMI ~ TRT, data = BMR_A)
TukeyHSD(res.aov)
# Summary of the analysis
plot(res.aov, 1)
leveneTest(Mean_VO2watt_1 ~ TRT, data = BMR_A)
plot(res.aov, 2)




```



## Graphiques exploratoires

```{r}
par(mfrow=c(2,2))
p1 <- ggplot(BMR, aes(x=TRT, y = Mean_VO2watt_1)) + geom_boxplot()+
theme_bw()
p2 <- ggplot(BMR, aes(x=TREATMENT, y = Mean_VO2watt_1)) + geom_boxplot()+
theme_bw()
p3<- ggplot(BMR, aes(x=PEST, y = Mean_VO2watt_1)) + geom_boxplot()+
theme_bw()
p4<- ggplot(BMR, aes(x=TRT, y = BMR_MassCor)) + geom_boxplot()+
theme_bw()
grid.arrange(p1, p2, p3, p4, ncol = 2)

```

```{r}
p1A <- ggplot(BMR_A, aes(x=TRT, y = Mean_VO2watt_1)) + geom_boxplot() +
  theme_bw()+
  geom_point(aes(x = TRT, y = Mean_VO2watt_1), col = "red", alpha = 0.2)+
labs(title="VO2 watt Period A",
        x ="TRT", y = "VO2 watt")
p1B <- ggplot(BMR_B, aes(x=TRT, y = Mean_VO2watt_1)) + geom_boxplot()+
  theme_bw()+
  geom_point(aes(x = TRT, y = Mean_VO2watt_1), col = "red", alpha = 0.2)+
labs(title="VO2 watt Period B",
        x ="TRT", y = "VO2 watt")
grid.arrange(p1A, p1B, ncol = 2)
```

```{r}
p2A <- ggplot(BMR_A, aes(x=TREATMENT, y = Mean_VO2watt_1)) + geom_boxplot()+
  theme_bw()+
labs(title="VO2 watt Period A",
        x ="Food TRT", y = "VO2 watt") 
p2B <- ggplot(BMR_B, aes(x=TREATMENT, y = Mean_VO2watt_1)) + geom_boxplot()+
  theme_bw()+
  labs(title="VO2 watt Period B",
        x ="Food TRT", y = "VO2 watt") 
grid.arrange(p2A, p2B, ncol = 2)

```

```{r}
p3A<- ggplot(BMR_A, aes(x=PEST, y = Mean_VO2watt_1)) + geom_boxplot()+
  theme_bw()+
  geom_point(aes(x = PEST, y = Mean_VO2watt_1), col = "red", alpha = 0.2)+
  labs(title="VO2 watt Period A",
        x ="Pest TRT", y = "VO2 watt") 
p3B<- ggplot(BMR_B, aes(x=PEST, y = Mean_VO2watt_1)) + geom_boxplot()+
  theme_bw()+
  geom_point(aes(x = PEST, y = Mean_VO2watt_1), col = "red", alpha = 0.2)+
  labs(title="VO2 watt Period B",
        x ="Pest TRT", y = "VO2 watt") 
grid.arrange(p3A, p3B, ncol = 2)
```

```{r}
p4A<- ggplot(BMR_A, aes(x=TRT, y = BMR_MassCor)) + geom_boxplot()+
  theme_bw()+
  geom_point(aes(x = TRT, y = BMR_MassCor), col = "red", alpha = 0.2)+
  labs(title="Mass corrected BMR Period A",
        x ="Food TRT", y = "VO2 watt")

  p4B<- ggplot(BMR_B, aes(x=TRT, y = BMR_MassCor)) + geom_boxplot()+
  theme_bw()+
   geom_point(aes(x = TRT, y = BMR_MassCor), col = "red", alpha = 0.2)+
    labs(title="Mass corrected BMR Period B",
        x ="Food TRT", y = "VO2 watt")
grid.arrange(p4A, p4B, ncol = 2)

```

```{r}
p3A<- ggplot(BMR_A, aes(x=PEST, y = BMR_MassCor)) + geom_boxplot()+
  theme_bw()+
  geom_point(aes(x = PEST, y = BMR_MassCor), col = "red", alpha = 0.2)+
  labs(title="BMR maccCor Period A",
        x ="Pest TRT", y = "VO2 watt/Mass") 
p3B<- ggplot(BMR_B, aes(x=PEST, y = BMR_MassCor)) + geom_boxplot()+
  theme_bw()+
  geom_point(aes(x = PEST, y = BMR_MassCor), col = "red", alpha = 0.2)+
  labs(title="BMR maccCor Period B",
        x ="Pest TRT", y = "VO2 watt/Mass") 
grid.arrange(p3A, p3B, ncol = 2)
```

```{r}
p5A<- ggplot(BMR_A, aes(x=TRT, y = BMR_LeanCor)) + geom_boxplot()+
  theme_bw()+
  labs(title="Lean corrected BMR Period A",
        x ="Food TRT", y = "VO2 watt") 
p5B<- ggplot(BMR_B, aes(x=TRT, y = BMR_LeanCor)) + geom_boxplot()+
  theme_bw()+
    labs(title="Lean corrected BMR Period B",
        x ="Food TRT", y = "VO2 watt")
grid.arrange(p5A, p5B, ncol = 2)

```
## Graphiques des données de QMR
### Masse avec tout le jeu de données

```{r}
p1A <- ggplot(BMR_A, aes(x=TRT, y = masse.moyenne.entree.bmr)) + geom_boxplot() +
  theme_bw()+
labs(title="Lean Period A",
        x ="TRT", y = "Fat")
p1B <- ggplot(BMR_B, aes(x=TRT, y = masse.moyenne.entree.bmr)) + geom_boxplot()+
  theme_bw()+
labs(title="Lean Period B",
        x ="TRT", y = "Fat")
grid.arrange(p1A, p1B, ncol = 2)
```

### Lean avec tout le jeu de données

```{r}
par(mfrow=c(2,2))
p1 <- ggplot(BMR, aes(x=TRT, y = prebmr.Moyenne_Lean)) + geom_boxplot()+
  theme_bw()
p2 <- ggplot(BMR, aes(x=TREATMENT, y = prebmr.Moyenne_Lean)) + geom_boxplot()+
  theme_bw()
p3<- ggplot(BMR, aes(x=PEST, y = prebmr.Moyenne_Lean)) + geom_boxplot()+
  theme_bw()
p4<- ggplot(BMR, aes(x=TRT, y = prebmr.Moyenne_Lean)) + geom_boxplot()+
theme_bw()
grid.arrange(p1, p2, p3, p4, ncol = 2)
```

### Fat avec tout le jeu de données
```{r}
par(mfrow=c(2,2))
p1 <- ggplot(BMR, aes(x=TRT, y = prebmr.Moyenne_Fat)) + geom_boxplot()+
  theme_bw()
p2 <- ggplot(BMR, aes(x=TREATMENT, y = prebmr.Moyenne_Fat)) + geom_boxplot()+
  theme_bw()
p3<- ggplot(BMR, aes(x=PEST, y = prebmr.Moyenne_Fat)) + geom_boxplot()+
  theme_bw()
p4<- ggplot(BMR, aes(x=TRT, y = prebmr.Moyenne_Fat)) + geom_boxplot()+
  theme_bw()
grid.arrange(p1, p2, p3, p4, ncol = 2)
```

### Lean entre la période A et B

```{r}
p1A <- ggplot(BMR_A, aes(x=TRT, y = prebmr.Moyenne_Lean)) + geom_boxplot()+
  theme_bw()+
  geom_point(aes(x = TRT, y = prebmr.Moyenne_Lean), col = "red", alpha = 0.2)+
labs(title="Lean Period A",
        x ="TRT", y = "Lean")

p1B <- ggplot(BMR_B, aes(x=TRT, y = prebmr.Moyenne_Lean)) + geom_boxplot()+
  theme_bw()+
  geom_point(aes(x = TRT, y = prebmr.Moyenne_Lean), col = "red", alpha = 0.2)+
labs(title="Lean Period B",
        x ="TRT", y = "Lean")
grid.arrange(p1A, p1B, ncol = 2)


```
### Fat entre la période A et B entre tous les traitements

```{r}
p1A <- ggplot(BMR_A, aes(x=TRT, y = prebmr.Moyenne_Fat)) + geom_boxplot() +
  theme_bw()+
labs(title="Lean Period A",
        x ="TRT", y = "Fat")
p1B <- ggplot(BMR_B, aes(x=TRT, y = prebmr.Moyenne_Fat)) + geom_boxplot()+
  theme_bw()+
labs(title="Lean Period B",
        x ="TRT", y = "Fat")
grid.arrange(p1A, p1B, ncol = 2)
```


## Lean Period A et B suivant le traitement Food

```{r}
p2A <- ggplot(BMR_A, aes(x=TREATMENT, y = prebmr.Moyenne_Lean)) + geom_boxplot()+
  theme_bw()+
labs(title="Lean Period A",
        x ="Food TRT", y = "Lean") 
p2B <- ggplot(BMR_B, aes(x=TREATMENT, y = prebmr.Moyenne_Lean)) + geom_boxplot()+
  theme_bw()+
  labs(title="Lean Period B",
        x ="Food TRT", y = "Lean") 
grid.arrange(p2A, p2B, ncol = 2)
```
## Fat entre A et B et suivant le traitement Food

```{r}
p2A <- ggplot(BMR_A, aes(x=TREATMENT, y = prebmr.Moyenne_Fat)) + geom_boxplot()+
  theme_bw()+
labs(title="Fat Period A",
        x ="Food TRT", y = "Fat") 
p2B <- ggplot(BMR_B, aes(x=TREATMENT, y = prebmr.Moyenne_Fat)) + geom_boxplot()+
  theme_bw()+
  labs(title="Fat Period B",
        x ="Food TRT", y = "Fat") 
grid.arrange(p2A, p2B, ncol = 2)
```

### Lean entre A et B suivant le pesticide

```{r}
p3A<- ggplot(BMR_A, aes(x=PEST, y =  prebmr.Moyenne_Lean)) + geom_boxplot()+
  theme_bw()+
  geom_point(aes(x = PEST, y = prebmr.Moyenne_Lean), col = "red", alpha = 0.2)+
  labs(title="Lean Period A",
        x ="Pest TRT", y = "Lean") 
p3B<- ggplot(BMR_B, aes(x=PEST, y = prebmr.Moyenne_Lean)) + geom_boxplot()+
  theme_bw()+
  geom_point(aes(x = PEST, y = prebmr.Moyenne_Lean), col = "red", alpha = 0.2)+
  labs(title="Lean Period B",
        x ="Pest TRT", y = "Lean") 
grid.arrange(p3A, p3B, ncol = 2)
```
### Fat entre A et B suivant le Pest

```{r}
p3A<- ggplot(BMR_A, aes(x=PEST, y =  prebmr.Moyenne_Fat)) + geom_boxplot()+
  theme_bw()+
  labs(title="Fat Period A",
        x ="Pest TRT", y = "Fat") 
p3B<- ggplot(BMR_B, aes(x=PEST, y = prebmr.Moyenne_Fat)) + geom_boxplot()+
  theme_bw()+
  labs(title="Fat Period B",
        x ="Pest TRT", y = "Fat") 
grid.arrange(p3A, p3B, ncol = 2)
```

## regression BMR/ Lean et Fat

```{r}
plot(BMR$Mean_VO2watt_1 ~ BMR$prebmr.Moyenne_Lean)
lm1 <- lm(BMR$Mean_VO2watt_1 ~ BMR$prebmr.Moyenne_Lean) 
summary(lm1)

plot(BMR$Mean_VO2watt_1 ~ BMR$prebmr.Moyenne_Fat)
lm1 <- lm(BMR$Mean_VO2watt_1 ~ BMR$prebmr.Moyenne_Fat) 
summary(lm1)

```


## Inspection statistique du BMR

```{r}
# ANOVA
res.aov <- aov(Mean_VO2watt_1 ~ TRT+SEX, data = BMR_A)
TukeyHSD(res.aov)
# Summary of the analysis
plot(res.aov, 1)
leveneTest(Mean_VO2watt_1 ~ TRT, data = BMR_A)
plot(res.aov, 2)

library(AICcmodavg)
options(na.action = "na.fail")
mp1 <- lmer(Mean_VO2watt_1~ PEST*TREATMENT + SEX + (1|PAIRS), data = BMR, REML = F)
summary(mp1)
mp1 <- lmer(Mean_VO2watt_1~ PEST+TREATMENT + SEX + (1|PAIRS), data = BMR, REML = F)
summary(mp1)


options(na.action = "na.fail")
mp1 <- lmer(Mean_VO2watt_1~ TRT + SEX + (1|PAIRS), data = BMR_A, REML = F)
summary(mp1)
mp1 <- lmer(Mean_VO2watt_1~ TRT + (1|PAIRS), data = BMR_A, REML = F)
summary(mp1)




mp1 <- lmer(Mean_VO2watt_1~ PEST*TREATMENT + SEX + (1|PAIRS), data = BMR, REML = F)
summary(mp1)



ms1 <- dredge(mp1)
head(ms1)

# output sur les models  delta <2.00
summary(model.avg(ms1, subset = delta < 2.00))


```

## Inspection statistique du Lean

```{r}
# ANOVA
res.aov <- aov(prebmr.Moyenne_Lean ~ TRT, data = BMR_A)
TukeyHSD(res.aov)
# Summary of the analysis
plot(res.aov, 1)
leveneTest(prebmr.Moyenne_Lean ~ TRT, data = BMR_A)
plot(res.aov, 2)

```


## retour à un taux metabo de base


```{r}
p3A<- ggplot(BMR, aes(x=PEST, y = Marqueur)) + geom_boxplot()+
  theme_bw()+
   geom_point(aes(x = PEST, y = Marqueur), col = "red", alpha = 0.2)+
  labs(title="Fat Period A",
        x ="Pest TRT", y = "Fat") 
p3A


res.aov <- aov(Marqueur ~ PEST+SEX, data = BMR)
TukeyHSD(res.aov)
# Summary of the analysis
plot(res.aov, 1)
leveneTest(Marqueur ~ TRT, data = BMR_A)
plot(res.aov, 2)


```
